臺灣臺南地方法院刑事判決
109年度易字第965號
公  訴  人  臺灣臺南地方檢察署檢察官
被      告  李啟源


                    （現另案於法務部○○○○○○○竹田                        分監執行中）
上列被告因竊盜等案件，經檢察官提起公訴（109年度偵字第467
8號、第8164號、第8189號、第8311號、第10056號），被告於本
院準備程序進行中，就被訴事實為有罪之陳述，經本院裁定以簡
式審判程序審理，判決如下：
    主  文
李啟源犯如附表所示之罪，共捌罪，均累犯，各處如附表所示之
刑。所處有期徒刑得易科罰金部分，應執行有期徒刑壹年，如易
科罰金，以新臺幣壹仟元折算壹日。
未扣案犯罪所得新臺幣貳仟元、腳踏車壹輛、車牌號碼000-000
號普通重型機車壹輛均沒收，於全部或一部不能沒收或不宜執行
沒收時，追徵其價額。
    犯罪事實及理由
一、本案被告李啟源所犯為死刑、無期徒刑、最輕本刑3年以上
    有期徒刑以外之罪，亦非屬高等法院管轄之第一審案件，其
    於準備程序進行中，就被訴事實為有罪之陳述，經告知簡式
    審判程序之旨，並聽取檢察官、被告之意見後，本院依刑事
    訴訟法第273條之1第1項裁定進行簡式審判程序，是本案之
    證據調查，依同法第273條之2規定，不受同法第159條第1項
    、第161條之2、第161條之3、第163條之1，及第164條至第1
    70條所規定證據能力認定及調查方式之限制，先予敘明。
二、本案犯罪事實及證據，均引用檢察官起訴書之記載（如附件
    ），並補述：
  ㈠附件犯罪事實一（四）第3行「電動車1輛」更正為「電動自
    行車1輛」。
  ㈡附件犯罪事實一（八）第4至6行「並於109年4月11日某時，
    騎乘上開懸掛已遭變造車牌之機車（車牌外觀變造為『MVV-2
    14』號）上路」補充為「於109年4月11日某時，將其所有車
    牌號碼『9GZ-260』號普通重型機車之車牌取下，再將上開變
    造為『MVV-214』號車牌懸掛在其所有『9GZ-260』號普通重型機
    車上，並駕駛該懸掛已遭變造車牌之普通重型機車上路」。
  ㈢附件證據並所犯法條欄一第1行所載「被告陳正順」更正為「
    被告李啟源」。
  ㈣附件論罪欄（一）第3點所載「被告上開10次犯行」更正為「
    被告上開8次犯行」。
  ㈤證據部分補充「被告於本院準備程序及審理時之自白」。
三、論罪科刑：
  ㈠按大樓式或公寓式住宅之地下室，是附屬於該大樓或公寓，
    為該種住宅居住人生活起居場所之一部分，與住宅之關係密
    不可分，如侵入該種住宅地下室竊盜，自應依刑法第321條
    第1項第1款論罪（最高法院82年度台上字第5704號刑事判決
    意旨可參）。因此，被告所犯如附件犯罪事實（下簡稱犯罪
    事實）一（七）所為，自應評價為侵入住宅竊盜。
  ㈡核被告所為，就犯罪事實一（一）至（六）部分，均係犯刑
    法第320條第1項之竊盜罪；就犯罪事實一（七）部分，係犯
    刑法第321條第1項第1款之侵入住宅竊盜罪；就犯罪事實一
    （八）所為，係犯刑法第216條、212條行使變造特種文書罪
    。被告變造車牌後進而行使，其變造之低度行為應為行使之
    高度行為所吸收，不另論罪。被告所為8次犯行，犯意有別
    ，行為殊異，應予分論併罰。
  ㈢按依司法院釋字第775號解釋解釋文及理由意旨，係指構成 
    累犯者，不分情節，一律加重最低本刑，於不符合刑法第59
     條所定要件之情形下，致生行為人所受之刑罰超過其所應
    負 擔罪責之個案，不符罪刑相當原則、比例原則。於此範
    圍內 ，在刑法第47條第1項修正前，為避免發生上述罪刑不
    相當 的情形，法院就該個案應裁量是否加重最低本刑。依
    此，該解釋係指個案應量處最低法定刑、又無法適用刑法第
    59條規 定減輕之情形，法院應依此解釋意旨裁量不予加重
    最低本刑 ，並非指前案為同性質之案件始有累犯加重之適
    用（最高法 院109年度台上字第518號、第296號判決意旨參
    照）。經查，被告前因強盜等案件，經法院判處應執行有期
    徒刑10年6月確定，又因施用毒品等案件，經法院裁定應執
    行有期徒刑8月確定，經接續執行，於107年7月5日假釋出監
    ，並於108年5月8日假釋期滿未撤銷視為執行完畢等情，有
    臺灣高等法院被告前案紀錄表1份可憑。從而，被告於有期
    徒刑執行完畢後，5年以內故意再犯本案有期徒刑以上之刑
    之各罪，均構成累犯。被告前既因強盜等案件，經法院判處
    罪刑確定，且經徒刑執行完畢，其理應產生警惕作用，返回
    社會後能因此自我控管，不再觸犯有期徒刑以上之罪。 然
    被告卻於有期徒刑執行完畢後5年內，故意再犯本案各罪，
    足見被告有其特別惡性，且前罪之徒刑執行毫無成效，其對
    於刑罰之反應力顯然薄弱，又本案各罪均無適用刑法第59條
    規定減輕之餘地，亦無加重最低法定刑有罪刑不相當之情形
    ，故認有必要依刑法第47條第1項之規定，均加重其刑。
  ㈣爰審酌被告不知以正途獲取生活所需，恣意竊取他人財物，
    未尊重他人財產權，其中侵入住宅竊盜部分更影響他人住居
    安全，復變造機車車牌而行使之，足以生損害於監理機關對
    於車輛牌照管理之正確性，所為均屬不該；並考量其犯後坦
    承犯行，態度尚可；參以其有竊盜、偽造文書之前案紀錄，
    有臺灣高等法院被告前案紀錄表1份附卷可佐，素行非佳（
    構成累犯部分不重複評價）；兼衡其犯罪之動機、目的、手
    段、竊取財物之價值，暨其自陳教育程度為專科畢業，未婚
    ，入監前在工地當領班，需扶養母親，家庭經濟狀況貧寒（
    本院卷第85頁）等一切情狀，分別量處如附表所示之刑，及
    就所處得易科罰金之刑諭知易科罰金之折算標準，並就所處
    得易科罰金之刑定其應執行刑，暨諭知易科罰金之折算標準
    ，以資警惕。
四、沒收：
  ㈠按犯罪所得，屬於犯罪行為人者，沒收之。但有特別規定者
    ，依其規定；前2項之沒收，於全部或一部不能沒收或不宜
    執行沒收時，追徵其價額；第1項及第2項之犯罪所得，包括
    違法行為所得、其變得之物或財產上利益及其孳息，刑法第
    38條之1第1項、第3項、第4項定有明文。經查，被告於犯罪
    事實一（一）所竊得之財物，經變賣所得為新臺幣2,000元
    ，又被告於犯罪事實一（三）所竊得被害人周恭正所有之腳
    踏車1輛、於犯罪事實（七）所竊得告訴人陳怡良所有車牌
    號碼000-000號普通重型機車1輛，均為被告之犯罪所得，應
    依上開規定宣告沒收，於全部或一部不能沒收或不宜執行沒
    收時，追徵其價額。
  ㈡被告於犯罪事實一（二）竊得之車牌號碼00-0000號自用小貨
    車1輛、於犯罪事實一（四）竊得之電動自行車1輛、於犯罪
    事實一（五）竊得之電動輕型機車1輛、電動輔助腳踏車1輛
    、於犯罪事實一（六）竊得之腳踏車1輛，業經員警分別發
    還告訴人劉寧杰、林思思、鄭建華、被害人鄭信榮，經告訴
    人劉寧杰於警詢證述明確（警2卷第13至14頁），並有贓物
    認領保管單3份（警2卷第25頁、警3卷第29頁、警4卷第15頁
    ）附卷可佐，依刑法第38條之1第5項規定，均不予宣告沒收
    。 
  ㈢未扣案被告所變造並行使之普通重型機車車牌1面，因非被告
    所有，爰不予宣告沒收。
據上論斷，應依刑事訴訟法第273條之1第1項、第299條第1項前
段、第310條之2、第454條第2項，刑法第320條第1項、第321條
第1項第1款、第216條、第212條、第47條第1項、第41條第1項前
段、第8項、第51條第5款、第38條之1第1項前段、第3項、第4項
，刑法施行法第1條之1第1項，判決如主文。
本案經檢察官吳惠娟提起公訴，檢察官蘇榮照到庭執行職務。
中　　華　　民　　國　　109 　年　　11　　月　　27　　日
　　　　　　　　　刑事第十庭  法　官　張郁昇
以上正本證明與原本無異。
如不服本判決應於收受本判決後20日內向本院提出上訴書狀，並
應敘述具體理由。其未敘述上訴理由者，應於上訴期間屆滿後20
日內向本院補提理由書狀（均須按他造當事人之人數附繕本）「
切勿逕送上級法院」。 
  　　　　　　　　　　　　　　書記官　呂伊謦　　　　
中　　華　　民　　國　　109 　年　　11　　月　　27　　日
附錄本案論罪科刑法條：
中華民國刑法第320條
意圖為自己或第三人不法之所有，而竊取他人之動產者，為竊盜
罪，處5年以下有期徒刑、拘役或50萬元以下罰金。
意圖為自己或第三人不法之利益，而竊佔他人之不動產者，依前
項之規定處斷。
前二項之未遂犯罰之。

中華民國刑法第321條
犯前條第1項、第2項之罪而有下列情形之一者，處6月以上5年以
下有期徒刑，得併科50萬元以下罰金：
一、侵入住宅或有人居住之建築物、船艦或隱匿其內而犯之。
二、毀越門窗、牆垣或其他安全設備而犯之。
三、攜帶兇器而犯之。
四、結夥三人以上而犯之。
五、乘火災、水災或其他災害之際而犯之。
六、在車站、港埠、航空站或其他供水、陸、空公眾運輸之舟、
    車、航空機內而犯之。
前項之未遂犯罰之。

中華民國刑法第216條
行使第210條至第215條之文書者，依偽造、變造文書或登載不實
事項或使登載不實事項之規定處斷。

中華民國刑法第212條
偽造、變造護照、旅券、免許證、特許證及關於品行、能力、服
務或其他相類之證書、介紹書，足以生損害於公眾或他人者，處
1年以下有期徒刑、拘役或9千元以下罰金。

【附表：】
編號 犯罪事實 所犯罪名及宣告刑 1 如附件犯罪事實一（一） 李啟源犯竊盜罪，累犯，處有期徒刑參月，如易科罰金，以新臺幣壹仟元折算壹日。 2 如附件犯罪事實一（二） 李啟源犯竊盜罪，累犯，處有期徒刑參月，如易科罰金，以新臺幣壹仟元折算壹日。 3 如附件犯罪事實一（三） 李啟源犯竊盜罪，累犯，處有期徒刑參月，如易科罰金，以新臺幣壹仟元折算壹日。 4 如附件犯罪事實一（四） 李啟源犯竊盜罪，累犯，處有期徒刑參月，如易科罰金，以新臺幣壹仟元折算壹日。 5 如附件犯罪事實一（五） 李啟源犯竊盜罪，累犯，處有期徒刑參月，如易科罰金，以新臺幣壹仟元折算壹日。 6 如附件犯罪事實一（六） 李啟源犯竊盜罪，累犯，處有期徒刑參月，如易科罰金，以新臺幣壹仟元折算壹日。 7 如附件犯罪事實一（七） 李啟源犯侵入住宅竊盜罪，累犯，處有期徒刑捌月。 8 如附件犯罪事實一（八），含本院所為上開補充。 李啟源犯行使變造特種文書罪，累犯，處有期徒刑參月，如易科罰金，以新臺幣壹仟元折算壹日。 
【附件：（附件內容除列出者，餘均省略）】
臺灣臺南地方檢察署檢察官起訴書
                                  109年度偵字第4678號
109年度偵字第8164號
109年度偵字第8189號
109年度偵字第8311號
109年度偵字第10056號
　　被　　　告　李啟源　男　45歲（民國00年0月0日生）
　　　　　　　　　　　　住屏東縣○○市○○路00○0號
　　　　　　　　　　　　居臺南市○○區○○里○○000號
                       （另案於法務部○○○○○○○○○ ○○執行中）
　　　　　　　　　　　　國民身分證統一編號：Z000000000號
上列被告因竊盜等案件，業經偵查終結，認應提起公訴，茲將犯
罪事實及證據並所犯法條分敘如下：
　　　　犯罪事實
一、李啟源前有毒品、竊盜、偽造文書、強盜、違反槍砲彈藥刀
    械管制條例等前科紀錄。近因偽造文書、毒品、槍砲、強盜
    等案件，經法院各判處有期徒刑確定，入監接續執行後，於
    民國107年7月5日縮短刑期假釋出監，並交付保護管束，至1
    08年5月8日保護管束期滿，假釋未經撤銷，視為執行完畢。
    詎其猶不知悔改，而為下列犯行：
(一)意圖為自己不法之所有，基於竊盜之犯意，於109年2月1日
    凌晨3時57分許，在臺南市○○區○○路00號夾娃娃機店，先、
    後徒手竊取王信文放置於其所經營機台上之無線藍芽喇叭1
    盒（價值新臺幣（下同）500元），與吳照勳放置於其所經
    營機台上之露營燈1個（價值600元），得手後即騎乘車牌號
    碼000-000號普通重型機車離開現場，並將竊得之喇叭與露
    營燈出售獲得2,000元。嗣經王信文、吳照勳發現遭竊後報
    警處理，經警調閱監視器錄影畫面，始悉上情（本署109年
    度偵字第4678號）。
(二)意圖為自己不法之所有，基於竊盜之犯意，於109年3月26日
    上午5時18分許，在臺南市中西區武聖路69巷及武聖路69巷8
    5弄口，見劉寧杰所使用之車牌號碼00-0000號自用小貨車（
    價值5萬元，業經發還劉寧杰）未上鎖、車門未關停放於該
    處，遂徒手（無從認定有使用或攜帶足供兇器使用之物或其
    他工具）開啟車門，以鑰匙啟動該車之方式竊取並駕駛該車
    離開現場。嗣劉寧杰發現遭竊後報警處理，經警調閱監視器
    錄影畫面，始悉上情（本署109年度偵字第8164號）。
(三)意圖為自己不法之所有，基於竊盜之犯意，於109年4月12日
    上午11時34分許，在臺南市○○區○○○路0段000號前，徒手竊
    取周恭正所有停放於該處未上鎖之腳踏車1輛（價值4,000元
    ），得手後即離開現場。嗣周恭正發現遭竊後報警處理，經
    警調閱監視器錄影畫面，始悉上情（本署109年度偵字第816
    4號）。
(四)意圖為自己不法之所有，基於竊盜之犯意，於109年4月12日
    22時52分許，在臺南市○○區○○路○段00號前，徒手竊取林思
    思所有停放於該處未上鎖之電動車1輛（價值1萬5,000元，
    業經發還林思思），得手後即離開現場。嗣林思思發現遭竊
    後報警處理，經警調閱監視器錄影畫面，始悉上情（本署10
    9年度偵字第8164號）。
(五)意圖為自己不法之所有，基於竊盜之犯意，於109年4月16日
    凌晨1時40分許，在臺南市○區○○路○段00號騎樓處，徒手竊
    取三陽工業股份有限公司（下稱三陽公司）所有供鄭建華使
    用停放於該處之車牌號碼000-000號電動輕型機車（價值1萬
    元，業經發還鄭建華）及鄭建華所持用停放於該處之紅色電
    動輔助自行車（僅餘廢鐵殘值，業經發還鄭建華）各1輛，
    得手後即離開現場。嗣鄭建華發現遭竊後報警處理，經警調
    閱監視器錄影畫面，始悉上情（本署109年度偵字第8189號
    ，所涉竊盜車牌號碼000-0000號自用小貨車部分，另案由臺
    灣屏東地方檢察署以109年度偵字第3944號提起公訴）。
(六)意圖為自己不法之所有，基於竊盜之犯意，於109年4月6日2
    3時30分許，在臺南市○○區○○街0段000號前，徒手（無從認
    定有使用或攜帶足供兇器使用之物或其他工具）竊取鄭信榮
    所有停放於該處之腳踏車1輛，得手後即離開現場。嗣因警
    查獲李啟源另案竊盜案件，同時發現本件腳踏車（價值不詳
    ，業經發還鄭信榮），始循線查悉上情（本署109年度偵字
    第8311號）。
(七)意圖為自己不法之所有，基於竊盜之犯意，於109年4月3日1
    8時30分至19時許間，在臺南市○○區○○路0段00號大樓地下1
    樓停車場，以自備鑰匙啟動機車之方式，竊取陳怡良所有停
    放於該處之車牌號碼000-000普通重型機車1輛（價值5,000
    元），得手後即騎乘該車離開現場。嗣陳怡良發現遭竊後報
    警處理，經警調閱監視器錄影畫面，始悉上情（本署109年
    度偵字第10056號）。
(八)基於行使變造特種文書之犯意，於109年4月3、4日間某時，
    在臺南市○○區○○里○○000號，以簽字筆將前開犯罪事實㈦所竊
    得之車牌號碼000-000號普通重型機車車牌最末碼「1」，塗
    改為「4」之方式變造該車車牌號碼，並於109年4月11日某
    時，騎乘上開懸掛已遭變造車牌之機車（車牌外觀變造為「
    MVV-214」號）上路，足以生損害於道路交通主管機關對車
    籍資料管理之正確性，經警調閱監視器錄影畫面，始悉上情
    （本署109年度偵字第10056號）。
二、案經王信文、吳照勳訴請臺南市政府警察局善化分局；劉寧
    杰、林思思、陳怡良訴請臺南市政府警察局第二分局；三陽
    公司訴請臺南市政府警察局第五分局報告偵辦。
　　　　證據並所犯法條
一、前揭犯罪事實，業據被告陳正順於警詢與偵查中坦承不諱，
    核與證人即告訴人王信文、吳照勳、劉寧杰、林思思、鄭建
    華、陳怡良；證人即被害人周恭正、鄭信榮於警詢中之證述
    情節相符，且就犯罪事實㈠有監視器錄影畫面截圖25張、車
    號查詢機車車籍結果表等附卷可稽；就犯罪事實㈡有臺南市
    政府警察局車輛協尋電腦輸入單、失車-案件基本資料詳細
    畫面報表、監視器錄影畫面截圖9張；就犯罪事實㈢有監視器
    錄影畫面截圖及現場照片共13張；就犯罪事實㈣有贓物認領
    保管單、監視器錄影畫面截圖及現場照片共4張；就犯罪事
    實㈤有臺南市政府警察局第五分局扣押筆錄、扣押物品目錄
    表、贓物認領保管單、臺南市政府警察局車輛尋獲電腦輸入
    單、失車-案件基本資料詳細畫面報表、車輛詳細資料報表
    、監視器錄影畫面截圖及現場暨扣押物照片共17張；犯罪事
    實㈥有臺南市政府警察局第三分局扣押筆錄、扣押物品目錄
    表、贓物認領保管單、扣押物照片6張；就犯罪事實㈦有監視
    器錄影畫面截圖及現場照片共23張；就犯罪事實㈧有監視器
    錄影畫面截圖共5張等在卷可稽，足認被告自白與事實相符
    。本件事證明確，被告犯嫌堪予認定。
二、論罪
(一)所犯法條與罪數
1、按大樓式或公寓式住宅之地下室，係附屬於該大樓或公寓，
   為該種住宅居住人生活起居場所之一部分，與住宅之關係密
   不可分，如於夜間侵入該種住宅地下室竊盜，自應依刑法第3
   21條第1項第1款論罪，有最高法院82年度台上字第5704號刑
   事判決可資參照。
2、是核被告就犯罪事實㈠至㈥所為，均係犯刑法第320條第1項竊
   盜罪嫌；就犯罪事實㈦所為係犯刑法第321條第1項第1款加重
   竊盜罪嫌；就犯罪事實㈧所為係犯刑法第216條、第212條行使
   變造特種文書罪嫌。被告就犯罪事實㈧變造車牌之低度行為應
   為行使之高度行為所吸收，請不另論罪。
3、被告上開10次犯行，犯意各別，行為互殊，請分論併罰。被
   告曾受有期徒刑執行完畢，此有本署刑案資料查註紀錄表附
   卷可參，5年以內故意再犯有期徒刑以上之罪，為累犯，請依
   刑法第47條第1項、刑法第57條各款規定量處適當之刑。
(二)沒收
　　被告於犯罪事實㈠、㈢、㈦竊得之藍芽喇叭、露營燈、腳踏車
    、車牌號碼000-000號普通重型機車，均未經扣案或發還，
    屬實被告犯罪所得，請依刑法第38條之1第1項前段、第3項
    規定，宣告沒收，並於全部或一部不能沒收或不宜執行沒收
    時，追徵其價額。被告於犯罪事實㈡、㈣、㈤、㈥竊得之車牌號
    碼00-0000號自用小貨車、電動車、車牌號碼000-000號電動
    輕型機車、電動輔助自行車，業均發還告訴人劉寧杰、林思
    思與被害人鄭信榮、鄭建華，有贓物認領保管單3份、劉寧
    杰109年3月30日警詢筆錄在卷可佐，依刑法第38條之1第5項
    規定，爰不聲請宣告沒收。被告於犯罪事實㈧所行使變造之
    原車牌號碼000-000號普通重型機車車牌，雖係被告犯罪所
    生與供犯罪所用之物，然因非屬被告所有，依刑法第38條第
    1項規定，爰不聲請宣告沒收。
四、依刑事訴訟法第251條第1項提起公訴。
　　此　致
臺灣臺南地方法院
中　　華　　民　　國　 109　　年　　7 　　月　　31　　日
                              檢察官  吳  惠  娟
本件證明與原本無異
中　　華　　民　　國　 109　　年　　8 　　月　　13　　日
                              書記官  李  俊  穎